臺灣高等法院臺南分院刑事裁定　　　　　九十三年度毒抗字第六九號　Ａ
　　　抗　告　人　甲　○　○
右列抗告人因觀察勒戒案件，不服中華民國九十三年二月十三日台灣台南地方法院第
一審裁定（九十三年度毒聲字第一○九號）提起抗告，本院裁定如左：
      主      文
抗告駁回。
      理      由
一、抗告意旨略以：抗告人於民國（下同）九十年五月間退伍後，因脊椎背痛，經醫
    院檢查，發現患了僵直性脊椎炎，背部常發痛，經朋友勸說，始注射海洛因止痛
    。然抗告人現已改過，沒有再注射，同時每二天，由父親替我驗尿一次。抗告人
    現因父親在洗腎，每隔一日至醫院，做血液透析。而抗告人須替父親，到各工地
    管理油漆工程。職是，請求能因本人已悔改，又要替父親管理工地。懇求能原諒
    抗告人，為此提起抗告云云
二、聲請意旨略以：抗告人基於施用第一級毒品概括犯意，自九十年十月間某日起，
    至九十二年十一月廿五日下午五時十二分許，回溯廿六小時內某時止，連續在臺
    南縣新營市○○街一號抗告人住處，施用第一級毒品海洛因，於九十二年十一月
    廿五日下午五時十二分許，為警採尿送驗查獲等情，業經抗告人自白不諱，且有
    尿液檢驗報告可憑，爰依毒品危害防制條例第二十條第一項及觀察勒戒處分執行
    條例第三條第一項、第二項，聲請將抗告人裁定送勒戒處所觀察、勒戒等語。
三、原裁定意旨略以：
  (一)按犯九十二年六月六日修正前毒品危害防制條例第十條之罪者，檢察官應先將被
    告送勒戒處所觀察勒戒，期間不得逾一個月，同條例第二十條第一項定有明文。
    又中華民國九十二年六月六日修正毒品危害防制條例（下稱修正後毒品危害防制
    條例）施行前繫屬施用毒品案件，於本條例施行後，適用修正後規定，觀察勒戒
    及強制戒治中案件，適用修正後觀察勒戒及強制戒治規定；偵查中案件，由檢察
    官依修正後規定處理之；審判中案件由法院依修正後規定處理之；審判中案件，
    依修正後規定應為不起訴處分者，法院應為免刑判決。前項情形，依修正前規定
    有利於行為人者，適用最有利於行為人法律，修正後毒品危害防制條例第三十五
    條，定有明文。而觀察勒戒期間，依修正前毒品危害防制條例第二十條第一項規
    定，不得逾一個月，修正後毒品危害防制條例第二十條第一項則規定，不得逾二
    個月，比較新舊法，以修正前舊法有利於行為人。抗告人係修正後毒品危害防制
    條例施行前九十年十月間某日起，至九十二年十一月廿五日下午五時十二分許，
    回溯廿六小時內某時止，施用第一級毒品，依前說明，比較新舊法後，自應適用
    修正前毒品危害防制條例第廿條第一項規定。
  (二)查抗告人於警訊供承：伊係於九十年十月間，第一次在住處房間，施打海洛因，
    最後一次係於九十二年十一月廿一日晚上八時許，在住處房間施打等語，且抗告
    人於為警查獲後，所採尿液送驗結果，呈嗎啡陽性反應，有台南縣衛生局九十二
    年十二月九日尿液檢驗成績書在卷可稽。雖抗告人坦承最後一次吸食海洛因時間
    ，係在九十二年十一月廿一日晚上八時許。然海洛因經注射人體後，約％於廿
    四小時內自尿中排出。一般而言，尿液中能否驗出嗎啡陽性反應，與其投與量、
    投與途徑、採尿時間、個人體質，以及檢驗方法靈敏度有關，國外文獻報導，注
    射六毫克海洛因鹽酸鹽，其代謝物嗎啡平均檢出時限，約廿六小時，業經行政院
    衛生署藥物食品檢驗局，於八十一年九月八日，以藥檢壹字第八一一四八八五
    號文，函敘甚明。本件抗告人於九十二年十一月廿五日下午五時十二分許，經警
    採集尿液檢體送驗，依前說明，被告最後一次施用海洛因時間，理應係於九十二
    年十一月廿五日下午五時十二分許，前廿六小時內某時點甚明。又抗告人未曾因
    違反毒品危害防制條例案件，經法院裁定令入勒戒或戒治處所，施以觀察勒戒或
    強制戒治，有台灣高等法院被告全國前案紀錄表在卷可稽。是抗告人顯係初犯毒
    品危害防制條例第十條第一項施用第一級毒品犯行，堪以認定。
  (三)綜上各情，原裁定以檢察官聲請核無不合，應予准許。爰依修正後毒品危害防制
    條例第卅五條、修正前毒品危害防制條例第廿條第一項規定，裁定抗告人應送勒
    戒處所觀察勒戒。
四、本院經核，原裁定認事用法，均無違誤。抗告意旨，以其已改過，現未再施用毒
    品云云，指摘原裁定不當，依上所述，為無理由，應予駁回。
五、據上論斷，應依刑事訴訟法第四百十二條，裁定如主文。
中    華    民    國      九十三      年      三      月      二十三    日
                                  臺灣高等法院臺南分院刑事第六庭
                                      審判長法官  蔡    崇    義
                                            法官  許    進    國
                                            法官  董    武    全
右正本證明與原本無異。
不得再抗告。
                                      法院書記官  黃    全    忠
中    華    民    國      九十三      年      三      月      二十五    日
